臺灣臺中地方法院刑事判決　　　100年度簡上字第356號
上　訴　人
即　被　告　柯敏楠
選任辯護人　莊慶洲律師
上列被告因詐欺案件，不服本院九十九年度簡字第九二六號中華
民國一００年六月二十二日第一審簡易判決（起訴案號：臺灣臺
中地方法院檢察署九十八年度偵字第九九０九、一二七四九、一
五二八七、一七一０五、一七六０七、二一八八八、二九六五三
、二九七三八、二九七三九號及九十九年度偵字第三六、二一九
四號），提起上訴，本院管轄之第二審合議庭判決如下：
    主    文
上訴駁回。
    犯罪事實及理由
一、本案經本院合議庭審理結果，認第一審簡易判決認事、用法
    及量刑均無不當，應予維持，並引用本院第一審簡易判決書
    及臺灣臺中地方法院檢察署檢察官起訴書記載之犯罪事實、
    證據及理由（如附件）。
二、上訴人即被告柯敏楠（下稱被告）上訴意旨略以：伊坦承犯
    行，沒有前科，具有悔意，原審刑度太重，請求從輕給予緩
    刑等語；被告之選任辯護人為被告辯護稱：部分同案被告有
    前科紀錄，仍獲有緩刑宣告，而被告柯敏楠並無前科，年紀
    大又無業，請予宣告緩刑等語。
三、按量刑之輕重，係事實審法院得依職權自由裁量之事項，茍
    已斟酌刑法第五十七條各款所列情狀而未逾越法定刑度，或
    濫用其權限，則不得遽指為違法；又刑罰之量定屬法院自由
    裁量之職權行使，但仍應審酌刑法第五十七條所列各款事由
    及一切情狀，為酌量輕重之標準，並非漫無限制，在同一犯
    罪事實與情節，如別無其他加重或減輕之原因，下級法院量
    定之刑，亦無過重或失輕之不當情形，則上級法院對於下級
    法院之職權行使，原則上應予尊重（最高法院七十二年臺上
    字第六六九六號判例、七十五年臺上字第七０三三號判例、
    八十五年度臺上字第二四四六號判決意旨參照）。經查：
(一)被告柯敏楠所犯之刑法第三十條第一項前段、第三百三十九
    條第一項幫助詐欺取財罪，法定刑為五年以下有期徒刑、拘
    役或科或併科一千元以下罰金，且依刑法第三十條第二項規
    定，幫助犯之處罰，得按正犯之刑減輕之，而原審認被告罪
    證明確，量處被告有期徒刑五月及諭知易科罰金之折算標準
    ，已斟酌被告為幫助犯，爰按正犯之刑減輕之，暨被告交付
    合作金庫商業銀行建成分行之帳戶供劉美麟使用，因而獲有
    新臺幣（下同）四千元之報酬，且被害人陳佳芸等六人匯款
    入被告帳戶之金額高達七十四萬七千元，而被告迄未與被害
    人陳佳芸等人達成和解，被告犯後坦承犯行及幫助行為之態
    樣等刑法第五十七條規定之一切情狀，於法定刑度內科處罪
    刑，其認事用法及量刑，均無何違法失當之處，依上開實務
    見解，本院自當予以尊重。
(二)至選任辯護人、被告雖以部分同案被告獲有緩刑為由，亦請
    求給予被告緩刑。然觀諸同案被告林炳輝、楊玉惠、李姿蓉
    係在劉美麟領得詐欺款項後始協助匯款，而同案被告陳濬宏
    則完全未自劉美麟處取得任何報酬，因伊等幫助之情節、可
    責性均較輕微，故而併予宣告緩刑二年，並非單純以有無前
    科紀錄為唯一考量依據等情，業據原審判決論述甚明。反觀
    被告柯敏楠係提供帳戶予劉美麟作為詐騙使用，並獲致四千
    元之報酬，其犯罪情節、可責性均較僅協助匯款及未取得報
    酬之同案被告林炳輝、楊玉惠、李姿蓉、陳濬宏為高，本有
    原審判決認為不宜宣告緩刑之考量；再者，被告於原審判決
    後，並無積極與被害人和解等其他事由，得使本院認現時量
    刑衡酌之基礎與原審有何不同，則上訴意旨徒以其餘同案被
    告獲有緩刑，亦請求從輕給予緩刑宣告云云，即難憑採。
(三)綜上所述，被告既坦承犯行，原審依法判決，並無違誤，則
    原審認事用法既無不當，且量刑亦屬妥適，被告徒以前詞指
    摘原判決不當，其上訴無理由，應予駁回。
據上論斷，應依刑事訴訟法第四百五十五條之一第一項、第三項
、第三百七十三條、第三百六十八條，判決如主文。
本案經檢察官劉玉媛到庭執行職務。
中    華    民    國    100   年    11    月    2     日
                刑事第十二庭    審判長法  官  郭瑞祥
                                      法  官  莊秋燕
                                      法  官  周莉菁
以上正本證明與原本無異。
本件不得上訴。
                                      書記官  吳彩華
中    華    民    國    100   年    11    月    2     日